臺灣屏東地方法院刑事判決                  九十一年度簡上字第三三號
    上  訴  人  台灣屏東地方法院檢察署檢察官
    被      告  甲○○○
                乙○○
右上訴人因被告違反選舉罷免法案件，不服本院潮州簡易庭九十一年度潮簡字第八四
號中華民國九十一年三月十三日刑事簡易判決（九十一年度選偵字第七０號）提起上
訴，本院判決如左：
    主  文
原判決關於甲○○○、乙○○部分撤銷。
周呂美滿、乙○○有投票權之人，收受賄賂，而許以其投票權為一定之行使，各處有
期徒刑貳月，如易科罰金，均以參佰元折算壹日，各褫奪公權壹年，均緩刑貳年，所
收受之賄賂新台幣伍仟元沒收之。
    事 實 及 理 由
一、犯罪事實：黃金鐘於民國九十一年一月二十五日上午八時許，至屏東縣南州鄉○
    ○村○○路十三號甲○○○住處，就同年月二十六日舉行投票之屏東縣南州鄉鄉
    長選舉，以每票新台幣（下同）一千元，向甲○○○行賄，並當場交付五千元予
    甲○○○，期約甲○○○及其有投票權之家人共五人，於投票時投給登記二號之
    侯選人吳永基。甲○○○當場收下五千元而應允，在場見聞之甲○○○媳婦乙○
    ○則當場收下由甲○○○轉交之一千元而應允。嗣警方接獲檢舉而通知甲○○○
    、乙○○往屏東縣警察局東港分局接受調查而查獲。
二、認定犯罪之証據及理由：
（一）被告甲○○○、乙○○自白。
（二）共同被告黃金鐘自白。
三、撤銷改判之理由：
（一）核被告所為，係犯刑法第一百四十三條第一項之罪。被告於偵查中自白，應依
      公職人員選舉罷免法第九十七條之二第一項後段減輕其刑。
（二）原審論罪科刑，固非無見。但查原判決理由欄已提及對被告為緩刑之諭知，但
      主文欄則漏未記載，自有未洽。檢察官上訴意旨，執此指摘原判決不當，為有
      理由，應就原判決關於甲○○○、乙○○部分撤銷。爰審酌刑法第五十七條規
      定，量處如主文所示之刑，並諭知易科罰金之折算標準。又依公職人員選舉罷
      免法第九十八條第三項規定，宣告褫奪公權一年。查被告均未曾受有期徒刑以
上刑之宣告，有台灣高等法院被告全國前案紀錄表可稽，犯後態度良好，經此
      刑之宣告後，應知警惕，諒無再犯之虞，本院認為暫不執行為適當，併予宣告
      緩刑，期間二年，以啟自新。被告所收受之賄賂新台幣五千元，現由甲○○○
      保管中，已據被告供明在卷，應依法宣告沒收之。
四、適用之法條：刑事訴訟法第四百五十五條之一第三項、第三百六十九條第一項前
    段、第三百六十四條、、第二百九十九條第一項前段，刑法第一百四十三條第一
    項、第二項、第四十一條第一項前段、第七十四條第一款，公職人員選舉罷免法
    第九十七條之二第一項後段、第九十八條第三項，罰金罰鍰提高標準條例第一條
    前段、第二條。
中      華      民      國       九十一     年    五    月    二十二    日
                                    臺灣屏東地方法院刑事第四庭
                                        審判長法  官  林  正  雄
                                              法  官  陳  松  檀
                                              法  官  李  淑  惠
右正本證明與原本無異。
不得上訴。
                                              書記官  張  同  興
中      華      民      國       九十一     年    五    月    二十三    日
附錄法條
刑法第一百四十三條第一項：
有投票權之人，要求、期約或收受賄賂或其他不正當利益，而許以不行使其投票權或
為一定之行使者，處三年以下有期徒刑，得併科五千元以下罰金。
